【裁判字號】    99,訴,40
【裁判日期】    990310
【裁判案由】    偽造文書等
【裁判全文】
臺灣雲林地方法院刑事協商判決            99年度訴字第40號
公  訴  人  臺灣雲林地方法院檢察署檢察官
被      告  丙○○
指定辯護人  本院公設辯護人乙○○
上列被告因偽造文書等案件，經檢察官提起公訴（98年度偵字第
6069號），並聲請法院改依協商程序而為判決，本院認為適當，
同意由法官一人獨任進行協商判決程序，判決如下：
    主      文
丙○○行使偽造私文書，足以生損害於他人，累犯，共罪，各
處有期徒刑肆月，如易科罰金，以新臺幣壹仟元折算壹日。應執
行有期徒刑玖月，如易科罰金，以新臺幣壹仟元折算壹日。
    事實及理由
一、犯罪事實：
    丙○○前因竊盜案件，經本院以96年度六簡字第51號判決判
    處有期徒刑3 月確定，嗣經減刑為有期徒刑1 月又15日確定
    ，復因竊盜、偽造文書案件，經本院以96年度六簡字第249
    號判決分別判處有期徒刑2 月、3 月，應執行有期徒刑4 月
    確定，上開各罪接續執行，甫於民國97年05月14日縮刑期滿
    執行完畢。詎仍不知悔改，因欠缺收入來源，竟萌生行使偽
    造私文書及意圖為自己不法所有而基於詐欺取財之犯意，先
    後於下列時地，為下列犯行：
  (一)於98年12月10日（起訴書誤載為97年12月10日）08時10分許
    ，趁甲○○外出之際，至甲○○位於雲林縣斗六市○○里○
    ○路160 號之住處倉庫內（所涉無故侵入他人住宅罪嫌，未
    據告訴），在事先未告知及徵得甲○○同意之情況下，自停
    放於該倉庫之機車置物箱內拿取甲○○之雲林縣斗六市農會
    （下稱斗六市農會）帳號00000000000000帳戶之活期性存款
    存摺及「甲○○」印章，並於同日10時15分前往位在雲林縣
    斗六市○○路273 號之斗六市農會，於斗六市農會存摺類取
    款憑條上，填寫新臺幣（下同）9,000 元之金額，及盜蓋「
    甲○○」之印章於該取款憑條「存戶簽章」欄上，用以偽造
    甲○○名義之取款憑條，再將該取款憑條連同前揭甲○○之
    斗六市農會存摺，據以向斗六市農會承辦人員提款而行使之
    ，致使斗六市農會承辦人員，誤以為丙○○係經甲○○之本
    人授權同意前來提領，因而陷於錯誤，如數將9,000 元交付
    丙○○，足以生損害於甲○○及斗六市農會管理對客戶存提
    款業務審核之正確性。
  (二)復於同日（即98年12月10日）15時06分許，再次前往上開斗
    六市農會，於斗六市農會存摺類取款憑條上，填寫7,000 元
    之金額，及盜蓋「甲○○」之印章於該取款憑條「存戶簽章
    」欄上，用以偽造甲○○名義之取款憑條，再將該取款憑條
    連同前揭甲○○之斗六市農會存摺，據以向斗六市農會承辦
    人員提款而行使之，致使斗六市農會承辦人員，誤以為丙○
    ○係經甲○○之本人授權同意前來提領，因而陷於錯誤，如
    數將7,000 元交付丙○○，足以生損害於甲○○及斗六市農
    會管理對客戶存提款業務審核之正確性。丙○○於此次盜領
    成功後，遂將甲○○之前揭存摺、印章自甲○○前揭住處倉
    庫門縫塞入歸回甲○○。
  (三)又於98年12月13日（起訴書誤載為97年12月13日）18時05分
    許，趁甲○○洗澡之際，至甲○○前揭住處倉庫內（所涉無
    故侵入他人住宅罪嫌，未據告訴），在事先未告知及徵得甲
    ○○同意之情況下，再次自停放於該倉庫之機車置物箱內拿
    取甲○○之前開斗六市農會之存摺及印章，並於翌日（即98
    年12月14日）13時許，前往上開斗六市農會，於斗六市農會
    存摺類取款憑條上，填寫500 元之金額，及盜蓋「甲○○」
    之印章於該取款憑條「存戶簽章」欄上，用以偽造甲○○名
    義之取款憑條，再將該取款憑條連同前揭甲○○之斗六市農
    會存摺，據以向斗六市農會承辦人員提款而行使之，欲使斗
    六市農會承辦人員，誤以為丙○○係經甲○○之本人授權同
    意前來提領，足以生損害於甲○○及斗六市農會管理對客戶
    存提款業務審核之正確性，嗣因甲○○早於98年12月14日07
    時許報警處理，致丙○○為警當場查獲而未得逞，始悉上情
    。
二、證據名稱：
  (一)被告丙○○於偵查及本院訊問時之自白。
  (二)證人即被害人甲○○於警詢時之指述。
  (三)雲林縣斗六市農會存摺類取款憑條影本3紙。
  (四)贓物認領收據1紙。
  (五)被害人甲○○之前揭斗六市農會之活期性存款存摺封面暨交
    易明細表影本各1 份附卷可稽。
三、本案經檢察官與被告、辯護人於審判外達成協商之合意，且
    被告已認罪，其合意內容為：丙○○行使偽造私文書，足以
    生損害於他人，累犯，共罪，各處有期徒刑肆月，如易科
    罰金，以新臺幣壹仟元折算壹日。應執行有期徒刑玖月，如
    易科罰金，以新臺幣壹仟元折算壹日。
四、被告於犯罪事實欄之(一)、(三)所載之時地拿取前揭帳戶存摺、
    印章（竊盜部分，業經公訴人撤回起訴，見本院99年度訴字
    第40號卷第32-1頁正面至第32-2頁正面），偽造取款憑條詐
    領上開帳戶之存款，核被告於犯罪事實欄(一)、(二)所為，均係
    犯刑法第216 條、第210 條之行使偽造私文書罪及同法第33
    9 條第1 項之詐欺取財罪。其犯罪事實欄(三)所為，係犯刑法
    第216 條、第210 條行使偽造私文書罪及同法第339 條第3
    項、第1 項詐欺取財未遂罪，其詐欺取財未遂罪部分，並按
    既遂犯之刑減輕之。被告先後3 次持印章以蓋用，當然產生
    該印章之印文，僅成立盜用印章罪。復其先後3 次盜用被害
    人甲○○印章蓋印在斗六市農會存摺類取款憑條之行為，均
    係偽造私文書之部分行為；又其各次偽造私文書之低度行為
    ，均應為行使之高度行為所吸收，均不另論罪。再被告就犯
    罪事實欄之(一)、(二)部分，均以一行為同時觸犯行使偽造私文
    書罪及詐欺取財罪，為想像競合犯，均應依刑法第55條規定
    ，從一重之行使偽造私文書罪處斷；被告就事實欄之(三)部分
    ，以一行為同時觸犯行使偽造私文書罪及詐欺取財未遂罪，
    為想像競合犯，應依刑法第55條規定，從一重之行使偽造私
    文書罪處斷。被告所犯3 次行使偽造私文書行為，各行為明
    顯可分，要屬各別犯意，行為互殊，應予分論併罰。
五、至被告先後3 次偽造之斗六市農會存摺類取款憑條，均經行
    使而分別交付予斗六市農會，已非被告所有之物，爰均不予
    宣告沒收。另按盜用他人真印章所蓋之印文，並非偽造印章
    之印文，不在刑法第219 條所定必須沒收之列（最高法院48
    年台上字第113 號判例要旨參照）。本件被告先後3 次於斗
    六市農會存摺類取款憑條盜蓋之「甲○○」印文，既係盜用
    被害人甲○○之真印章所為，非偽造之印文，自不依刑法第
    219 條規定諭知沒收，附此敘明。
六、應適用之法條：刑事訴訟法第455 條之2 第1 項、第455 之
    4 第2 項、第455 條之8 、第454 條第1 項，刑法第216 條
    、第210 條、第339 條第1 項、第3 項、第25條第2 項、第
    55條、第41條第1 項前段、第51條第5 款，刑法施行法第1
    條之1 第1 項、第2 項前段，判決如主文。
七、協商判決原則上不得上訴。但有刑事訴訟法第455 條之4 第
    1 項第1 款「於本訊問程序終結前，被告撤銷協商合意或檢
    察官撤回協商聲請者」；第2 款「被告協商之意思非出於自
    由意志者」；第4 款「被告所犯之罪非第455 條之2 第1 項
    所定得以協商判決者」；第6 款「被告有其他較重之裁判上
    一罪之犯罪事實者」；第7 款「法院認應諭知免刑或免訴、
    不受理者」情形之一，或協商判決違反同條第2 項「法院應
    於協商合意範圍內為判決；法院為協商判決所科之刑，以宣
    告緩刑或2 年以下有期徒刑、拘役或罰金為限」等規定者（
    以上均簡稱但書情形）外，不在此限（即有但書情形，依法
    仍得上訴）。
八、本件如有上述但書情形，且不服本判決時，得自收受判決送
    達之日起10日內，向本院提出上訴狀（須附繕本），上訴於
    第二審法院。
本案經檢察官魏偕到庭執行職務。
中    華    民    國    99    年    3     月    10    日
                  刑事第六庭法  官  陳佩怡
以上正本證明與原本無異
                            書記官  林佳慧
中    華    民    國    99    年    3     月    10    日
附錄本案論罪科刑法條：
刑法第216 條
行使第210 條至第215 條之文書者，依偽造、變造文書或登載不
實事項或使登載不實事項之規定處斷。
刑法第210 條
偽造、變造私文書，足以生損害於公眾或他人者，處5 年以下有
期徒刑。
刑法第339 條
意圖為自己或第三人不法之所有，以詐術使人將本人或第三人之
物交付者，處5 年以下有期徒刑、拘役或科或併科1 千元以下罰
金。
以前項方法得財產上不法之利益或使第三人得之者，亦同。
前二項之未遂犯罰之。

司法院資訊處製作；財團法人民間司法改革基金會備份。
